# 季度所得税申报表和应交税金的关系

提问人：coolfish 时间：2011-10-15 11:42:42
假设IPO三年一期，最后一期是 930 ，在 9 月末这次审计时，企业需预缴 3 季度所得税或 9 月份所得税，税务上的季度或月度申报表格式是用当期的会计利润总额直接乘以适用税率进行预缴税款的申报。那会计上的当期所得税费用是直接用的这个预缴数，还是把1-9月做为一个完整的税务期间进行相应纳税调整后计算的所得税费用数？

回答人：chenyiwei
正规的做法是：应当把本年度 1 ～ 9 月作为一个完整的纳税期间，对会计利润进行必要的纳税调整后计算当期所得税费用（而不是按会计利润乘以税率的预缴数作为所得税费用），同时需计算递延所得税资产、负债和递延所得税费用。但在实务中，如果调整事项的影响不大的，也可按照重要性原则把握。